# MARIA HELENA AGUIAR MARTINS

## Front-end Developer

#### Resumo

Venho estudando HTML, CSS e Javascript desde 2020; Vue e ReactJs, desde 2021. Em 2022, comecei a trabalhar com React e Typescript. Tenho trabalhado como desenvolvedora front end desde abril e 2021. Além disso, tenho conhecimentos em metodologias ágeis e Jira.



+55(11)970809762



lenatinsjs@gmail.com



Mhelena.com.br



https://github.com/HelenaAMartins



https://www.linkedin.com/in/mhelena-martins/

## Formação

**2022-currently -** cursos de VUE e ReactJs na Udemy

2020-currently - cursos de front end development na Udemy e Alura

**2014-2016-** mestrado em Literatura na Universidade Federal do Ceará

**2007-2013-** Letras Português e Inglês na Universidade Federal do Ceará

## **Experiências**

Magna Sistemas - São Paulo - híbrido

**Front-end Junior** 

▲ Abril, 2022 - atualmente

Lacrei - Brasil - remoto

Front-end Junior Voluntário

Setembro, 2022 - atualmente

Outroll - Austrália - remoto

Front-end Junior

Abril, 2021 - Setembro, 2022

Colégio Batista Brasileiro - São Paulo

**English Teacher** 

Janeiro, 2020 - Abril, 2021

Cultura Inglesa - Fortaleza

English Teacher

Janeiro, 2014 - Dezembro, 2019

#### Languages



Português - Nativa



Inglês - Avançado

#### Skills

- HTML - VueJs

- CSS - Kanban

- Sass - Git | Github | Bitbucket

- Javascript - Directus CMS

- ReactJs